【裁判字號】    98,交易,35
【裁判日期】    980716
【裁判案由】    過失傷害
【裁判全文】
臺灣花蓮地方法院刑事判決              98年度交易字第35號
公  訴  人  臺灣花蓮地方法院檢察署檢察官
被      告  甲○○
                    樓
選任辯護人  余道明律師
上列被告因過失傷害案件，經檢察官提起公訴（98年度偵字第15
69號），被告於準備程序中為有罪之陳述，本院裁定進行簡式審
判程序，判決如下：
    主  文
甲○○因過失傷害人，處拘役拾日，如易科罰金，以新臺幣壹
仟元折算壹日。
    事  實
一、甲○○於民國97年9月27日16時10 分許，駕駛車牌號碼4863
    -GY 號自小客車，沿花蓮縣花蓮市○○路由南往北行駛，行
    經同市○○路與裕祥街口附近，本應注意車行至閃光黃燈號
    誌無動作之交岔路口後，由車道中央右轉時，應顯示右邊方
    向燈，且應注意右後方來車之安全距離，並應讓直行車先行
    ，及隨時保持必要之安全措施，而依當時天候雨、日間自然
    光線、路面濕潤無缺陷及障礙物、視距良好，並無不能注意
    之情事，竟疏未注意及此，即右轉向路旁停靠。適有乙○○
    騎乘車牌號碼N3C-997 號之普通重型機車，沿同路同向行駛
    在後，亦未注意車前狀況並減速慢行，在發現甲○○上開車
    輛貿然右轉後，因緊急煞車而跌倒在地，機車並滑行與甲○
    ○上開車輛發生擦撞。乙○○嗣經緊急送往財團法人佛教慈
    濟綜合醫院急救，身體因而受有左側肩盂唇裂傷併肱骨頭骨
    折之傷害。甲○○於肇事後，於警員前往現場處理時，在其
    上開犯行未為任何有偵查犯罪職權之公務員知悉前，即當場
    向到場處理之警員自首，承認其為肇事人，並進而接受本件
    裁判。
二、案經乙○○訴由花蓮縣警察局花蓮分局報告臺灣花蓮地方法
    院檢察署檢察官偵查起訴。
    理  由
一、上開犯罪事實，業據被告甲○○迭於警詢、偵查中及本院審
    理時均坦承不諱。核與證人即告訴人乙○○所證述之情節大
    致相符。此外，復有道路交通事故現場圖、道路交通事故調
    查報告表、財團法人佛教慈濟綜合醫院診斷證明書、現場照
    片11張在卷可稽。按行車遇有右轉彎時，應先顯示車輛前後
    之右邊方向燈光，或由駕駛人表示左臂向上，手掌向右微曲
    之手勢；又在設有慢車道之雙向二車道，於快慢車道間變換
    車道時，應顯示方向燈，讓直行車先行，並注意安全距離；
    又行經無號誌之交岔路口均應減速慢行，作隨時停車之準備
    ，道路交通安全規則第91條第1項第1款、第93條第1項第2款
    、第97條第2 項分別定有明文。被告本應注意上開規定，而
    依當時天候雨、日間自然光線、路面濕潤無缺陷及障礙物、
    視距良好，並無不能注意之情事，被告駕駛汽車行經閃光黃
    燈號誌無動作之交岔路口後，由車道中央右轉時，未顯示右
    邊方向燈光，且應注意右後方來車之安全距離，並讓直行車
    先行，其有過失甚明；而告訴人乙○○亦行經閃光黃燈號誌
    無動作之交岔路口，未減速慢行，作隨時停車之準備，亦有
    過失。而本件經臺灣省花東區車輛行車事故鑑定委員會鑑定
    結果，亦認被告與告訴人俱有過失，而被告為肇事主因，被
    害人則為肇事次因，有該會98年5月8日花東鑑字第09861007
    08號函附鑑定意見書附卷可稽，益徵被告於本件車禍之發生
    確有過失無訛。又告訴人因本件車禍受有左側肩盂唇裂傷併
    肱骨頭骨折之傷害一情，有財團法人佛教慈濟綜合醫院診斷
    證明書在卷足憑。是以，被告上揭過失行為肇致本件車禍，
    與告訴人所受傷害間，具有相當因果關係。被告之自白核與
    事實相符，堪以採信，犯行洵堪認定。
二、核被告所為，係犯刑法第284條第1項前段之過失傷害罪。查
    被告於警員前往其就醫現場處理時，在其上開犯行未為任何
    有偵查犯罪職權之公務員知悉前，即當場向到場處理之警員
    自首，承認其為肇事人，並進而接受本件裁判，有花蓮縣警
    察局交通事故肇事人自首情形紀錄表1 份附卷可參，自應依
    刑法第62條之自首規定，減輕其刑。爰審酌被告並無前科紀
    錄，素行尚佳，本案犯行肇致告訴人受傷程度，被告為肇事
    主因，告訴人為肇事次因，被告犯罪之手段、所生之危害尚
    非重大，復因認知差距致未能與被害人達成和解，及犯罪後
    已坦承犯行等一切情狀，量處如主文所示之刑，並諭知易科
    罰金之折算標準。
據上論斷，應依刑事訴訟法第273條之1第1項、第299條第1 項前
段，刑法第284條第1項前段、第62條前段、第41 條第1項前段，
刑法施行法第1條之1，判決如主文。
本案經檢察官孫源志到庭執行職務
中    華    民    國    98    年     7    月    16    日
                  刑事第二庭    法  官  林恒祺
以上正本證明與原本無異。
如不服本判決應於收受送達後10日內向本院提出上訴書狀，並應
敘述具體理由。其未敘述上訴理由者，應於上訴期間屆滿後20日
內向本院補提理由書 (均須按他造當事人之人數附繕本) 「切勿
逕送上級法院」。告訴人或被害人如對於本判決不服者，應具備
理由請求檢察官上訴，其上訴期間之計算係以檢察官收受判決正
本之日期為準。
中    華    民    國    98    年    7     月    16    日
                               書記官
附錄本判決論罪之法律條文：
中華民國刑法第284條
因過失傷害人者，處 6 月以下有期徒刑、拘役或 5 百元以下罰
金，致重傷者，處1年以下有期徒刑、拘役或5百元以下罰金。
從事業務之人，因業務上之過失傷害人者，處1 年以下有期徒刑
、拘役或1千元以下罰金，致重傷者，處3年以下有期徒刑、拘役
或2千元以下罰金。


司法院資訊處製作；財團法人民間司法改革基金會備份。
